臺灣臺東地方法院刑事判決
110年度易字第187號
公  訴  人  臺灣臺東地方檢察署檢察官
被      告  郭田誠




上列被告因竊盜案件，經檢察官提起公訴（110年度偵字第813號
），被告於準備程序就被訴事實為有罪之陳述，經檢察官聲請改
依協商程序而為判決，本院裁定進行協商程序後，判決如下：
    主  文
郭田誠犯竊盜罪，處拘役肆拾日，如易科罰金，以新臺幣壹仟元
折算壹日。未扣案之犯罪所得新臺幣壹萬零參佰元沒收，於全部
或一部不能沒收或不宜執行沒收時，追徵其價額。　
    事實及理由
一、本案之犯罪事實、證據及所犯法條，除犯罪事實欄第3行之
    「鄧氏娥尚未至店內」補充為「鄧氏娥尚未至店內1樓」；
    證據部分補充「被告郭田誠於本院準備程序中之自白」外，
    其餘均引用檢察官起訴書之記載（如附件）。
二、本案經檢察官與被告郭田誠於審判外達成協商之合意且被告
    已認罪，其合意內容如主文所示。經查，上開協商合意並無
    刑事訴訟法第455條之4第1項所列情形之一，檢察官聲請改
    依協商程序而為判決，本院爰不經言詞辯論，於協商合意範
    圍內為協商判決，合予敘明。
三、應適用之法條：刑事訴訟法第455條之2第1項、第455條之4
    第2項、第455條之8、第454條第2項，刑法第320條第1項、
    第41條第1項前段、第38條之1第1項前段、第3項。
四、協商判決原則上不得上訴。但有刑事訴訟法第455條之4第1
    項第1款「於本訊問程序終結前，被告撤銷協商合意或檢察
    官撤回協商聲請者」；第2款「被告協商之意思非出於自由
    意志者」；第4款「被告所犯之罪非第455條之2第1項所得以
    協商判決者」；第6款「被告有其他較重之裁判上一罪之犯
    罪事實者」；第7款「法院認應諭知免刑或免訴、不受理者
    」等情形之一，或協商判決違反同條第2項「法院應於協商
    合意範圍內為判決；法院為協商判決所科之刑，以宣告緩刑
    或二年以下有期徒刑、拘役或罰金為限」等規定者（以上均
    簡稱但書情形），不在此限。
五、本案如有上述但書情形，且不服本判決時，得自判決送達之
    日起20日內，向本院提出上訴狀（須附繕本），上訴於第二
    審法院。　　
本案經檢察官謝慧中提起公訴，檢察官洪清秀到庭執行職務。
中　　華　　民　　國　　110 　年　　11　　月　　12　　日
                  刑事第二庭  法  官  李承桓
以上正本係照原本作成。
本判決不得上訴。　　　　　　　　　
　　                          書記官  許惠棋
中　　華　　民　　國　　110 　年　　11　　月　　12　　日
附錄論罪科刑之法條：
刑法第320條第1項
意圖為自己或第三人不法之所有，而竊取他人之動產者，為竊盜
罪，處 5 年以下有期徒刑、拘役或50萬元以下罰金。　　　　

附件：
臺灣臺東地方檢察署檢察官起訴書
                                      110年度偵字第813號
　　被　　　告　郭田誠　男　36歲（民國00年0月0日生）
　　　　　　　　　　　　住臺東縣○○市○○街000巷0號
　　　　　　　　　　　　居臺東縣○○市○○路000巷0號3樓
　　　　　　　　　　　　　之9
　　　　　　　　　　　　國民身分證統一編號：Z000000000號
上列被告因竊盜案件，已經偵查終結，認應提起公訴，茲將犯罪
事實及證據並所犯法條分敘如下：
　　　　犯罪事實
一、郭田誠意圖為自己不法所有，基於竊盜犯意，於民國109年8
    月22日6時53分許，在黃文賢與鄧氏娥夫妻位在臺東縣○○市○
    ○○街0巷0號共同經營之麵店，趁鄧氏娥尚未至店內、黃文賢
    與林美江聊天而未能注意之際，在上址麵店內，徒手竊取鄧
    氏娥置放在店面前方書桌抽屜內，以鐵盒裝之現金新臺幣（
    下同）1萬300元，得手後即離去。嗣經鄧氏娥於同日近8時
    許，在店內打開抽屜，發覺現今遭竊，報警處理，為警循線
    查獲，始悉上情。
二、案經黃文賢、鄧氏娥訴由臺東縣警察局臺東分局報告偵辦。
　　　　證據並所犯法條
一、證據清單及待證事實：
編號 證據名稱 待證事實 1 被告郭田誠於偵查中之供述 坦承有進入店內之事實。 2 證人即告訴人黃文賢於警詢及偵查中之證述 證明案發時證人黃文賢甫開店，被告與林美江來買麵，證人黃文賢在店後方與林美江聊天，未能注意被告從前門進入之狀況，等證人鄧氏娥來店裡煮麵以後，其待在後門附近，不可能再有其他人從後門侵入之事實。 3 證人即告訴人鄧氏娥於警詢及偵查中之證述 證明證人鄧氏娥於當日7時許至店內煮麵後，均在店面前方煮麵附近之事實，證明鄧氏娥下樓後，無他人有機會在店面前方書桌抽屜內行竊。並證明損失金額為1萬300元。 4 臺東縣警察局臺東分局110年6月19日信警偵字第1100017720號函文及所附職務報告、現場平面圖、現場照片 證明不可能如被告所辯，有其他人從其他監視器無法照到之地方進入店內行竊之事實。 5 監視器畫面錄影光碟、檢察官勘驗筆錄、畫面翻拍照片、臺東縣警察局臺東分局110年8月10日信警偵字第1100023042號函文及所附報案紀錄 證明開店後至發現遭竊期間，僅有被告於無人在店面前方看顧時進入店內之事實，證明本案為被告所為。 
二、核被告所為，係犯刑法第320條第1項之竊盜罪嫌。未扣案之
    犯罪所得1萬300元，請依刑法第38條之1第1項前段及第3項
    之規定諭知沒收，於全部或一部不能沒收或不宜執行沒收時
    ，追徵其價額。
三、依刑事訴訟法第251條第1項提起公訴。
　　此　致
臺灣臺東地方法院
中　　華　　民　　國　 110　　年　　8 　　月　　17　　日
                               檢  察  官    謝慧中
本件證明與原本無異
中　　華　　民　　國　 110　　年　　8 　　月　　30　　日
                               書  記  官    廖承志 
附錄本案所犯法條全文
中華民國刑法第320條
意圖為自己或第三人不法之所有，而竊取他人之動產者，為竊盜
罪，處 5 年以下有期徒刑、拘役或 50 萬元以下罰金。
意圖為自己或第三人不法之利益，而竊佔他人之不動產者，依前
項之規定處斷。
前二項之未遂犯罰之。